【裁判字號】    89,上易,138
【裁判日期】    890229
【裁判案由】    妨害公務
【裁判全文】
臺灣高等法院高雄分院刑事判決          八十九年度上易字第一三八號
    上訴人
    即被告  乙○○
右上訴人因妨害公務案件，不服臺灣屏東地方法院八十八年度易字第一０五五號中華
民國八十八年十二月九日第一審判決（起訴案號：臺灣屏東地方法院檢察署八十八年
度偵字第三九三三號），提起上訴，本院判決如左：
      主      文
上訴駁回。
      事實及理由
一、本案經本院審理結果，認原審判決之認事用法及量刑均無不當，應予維持，並引
    用原審判決書所記載之事實、證據及理由。
二、上訴人即被告乙○○上訴意旨雖又辯稱：伊並未與法警甲○○拉扯，亦無以手架
    住甲○○之脖子，法警丙○○以電擊棒示警，伊即停止，並無抵抗行為，且他們
    也將錄音機帶走等情。
三、惟查，被告對於依法執行公務之法警丙○○、甲○○施強暴，妨害其二人之執行
    公務等事證，原審判決已述理由綦詳。被告又指稱甲○○及丙○○之證言不實
    云云。甲○○、丙○○係執行公務之人員，與被告素無嫌隙，要無虛構事實誣陷
   被告之理由。上訴意旨任意指摘原判決不當，為無理由，應予駁回。
四、據上論斷，應依刑事訴訟法第三百六十八條、第三百七十三條，判決如主文。
本案經檢察官劉翼謀到庭執行職務。
中    華    民    國     八十九     年      二      月     二十九       日
                              臺灣高等法院高雄分院刑事第五庭
                                  審判長法官  吳水木
                                        法官  陳朱貴
                                        法官  洪慶鐘
右正本證明與原本無異。
不得上訴。
                                      書記官  陳金卿
中    華    民    國     八十九     年       三       月      一        日
                                                                        Ｆ
附件：
臺灣屏東地方法院刑事判決                        八十八年度易字第一五五號
    公  訴  人  臺灣屏東地方法院檢察署檢察官
    被      告  乙○○  男  六十歲（民國○○○年○月○○日生）
                        住高雄市鼓山區○○○路一００之一號附一
                        身分證統一編號：Ｔ一二三五四八二號
右被告因妨害公務案件，經檢察官提起公訴（八十八年度偵字第三九三三號）本院判
決如左：
    主  文
乙○○對於公務員依法執行職務時，施強暴，處拘役參拾日，如易科罰金以參佰元折
算壹日。
    事  實
一、乙○○於民國八十八年五月十七日下午三時四十五分許，在本院民事第二法庭內
    因違反法庭旁聽規則，經法官諭命維護法庭安全及秩序之法警將之帶回侯審室內
    看管，其後，法官命將其釋回，乙○○自侯審室返回民事第二法庭旁聽席時，即
    自手提袋內取出錄音機並關閉錄音鍵開關，因而為執行維護法庭安全及秩序職務
    之法警丙○○發現，丙○○遂趨前盤問，且表明欲檢查其手提袋內是否另有違禁
    物在內，未料乙○○未依命令交出手提袋反而即拔腿逃離，惟其跑至本院內之民
    事執行處前，仍遭本院法警甲○○與丙○○二人攔下，詎乙○○於遭攔下後竟基
    於妨害公務之犯意，於法警甲○○欲拿取其手提袋檢查時拒絕交出手提袋，而與
    當時執行維護法庭安全及秩序職務之法警甲○○發生拉扯，且於拉扯過程中以手
    架住甲○○之脖子約二十至三十秒，而以此強暴方式妨害公務，嗣因甲○○以電
    擊棒示警且本院法警室人員前往支援，始制服乙○○，經取出其手提袋檢查後扣
    得錄音機一部（內含錄音帶一捲）。
二、案經台灣屏東地方法院移送臺灣屏東地方法院檢察署檢察官偵查起訴。
    理  由
一、訊據被告乙○○矢口否認犯行，辯稱：並未與本院法警甲○○發生拉扯，亦未於
    拉扯過程中以手架住甲○○之脖子，當天其跑至本院出納室門口時，因法警丙○○以電擊棒示警，其即停止，並無抵抗之行為云云。經查，被告上開犯罪事實，
    業據證人即本院法警丙○○、甲○○二人於偵審中證稱：被告確於法警甲○○欲
    拿取該手提袋檢查時拒絕交出手提袋，而與甲○○發生拉扯，且於拉扯過程中曾
    以手架住甲○○之脖子，但時間很短，約只有二、三十秒等語，經核其二人之證
    詞就被告曾與甲○○發生拉扯等情節均相符，自足採信；此外，並有被告所有供
    違規錄音之錄音機一部（內含錄音帶一捲）可佐。綜上所述，足認被告確有施用
    強暴妨害公務之犯行，其所辯顯係事後卸責之詞，不足採信，被告犯行，事證明
    確，足以認定。
二、核被告所為，係犯刑法第一百三十五條第一項之妨害公務罪。茲審酌被告犯後否
    認犯行，犯後態度不佳，對於依法執行公務之警員，施以強暴，妨害法警執行秩
    序，所用之手段並無惡意傷害之重大行為，其犯行之時間尚短，未尊重法院之秩
    序，因一時氣憤而犯罪之動機、目的，前無犯罪前科，足見素行尚佳等一切情狀
    ，爰量處如主文所示之刑，並諭知如易科罰金之折算標準。
據上論斷，應依刑事訴訟法第二百九十九條第一項前段，刑法第一百三十五條第一項
、第四十一條，罰金罰鍰提高標準條例第一條前段、第二條，判決如主文。
中      華      民      國    八十八    年     十二     月      九      日
                                      臺灣屏東地方法院刑事第二庭
                                          法  官  郭  文  通
右判決正本證明與原本無異。
對於本判決如有不服應於收受送達後十日內向本院提出上訴書狀上訴於台灣高等法院
高雄分院並按他造當事人之人數附具繕本。
                                          書記官  洪  榮  華
中      華      民      國    八十八    年     十二     月      九      日
附錄本案論罪科刑法條全文
刑法第一百三十五條第一項：
對於公務員依法執行職務時，施強暴脅迫者，處三年以下有期徒刑、拘役或三百元以
下罰金。


司法院資訊處製作；財團法人民間司法改革基金會備份。
